【裁判字號】    97,上易,571
【裁判日期】    970415
【裁判案由】    詐欺
【裁判全文】
臺灣高等法院刑事判決                 97年度上易字第571號
上  訴  人  臺灣士林地方法院檢察署檢察官
被      告  丁○○
上列上訴人因被告詐欺案件，不服臺灣士林地方法院96年度易字
第1828號，中華民國96年12月20日第一審判決（起訴案號：臺灣
士林地方法院檢察署96年度偵字第10320號、第10327號、第1125
6號；併辦案號：同署96年度偵字第11141號、臺灣板橋地方法院
檢察署96 年度偵字第231 78號、臺灣臺南地方法院檢察署97年
度偵字第1346號），提起上訴，本院判決如下：
    主  文
上訴駁回。
    理  由
一、本案經本院審理結果，認第一審判決以上訴人即被告丁○○
    基於幫助他人詐欺取財之不確定犯罪故意，於民國96年6月
    11日，在臺北縣北投公園捷運站附近，將其日盛國際商業銀
    行士林分行000000000000000號帳戶及慶豐商業銀行三重分
    行00000000000000000號帳戶之存摺、提款卡、密碼及印鑑
    章，以新臺幣（下同）8,000元之代價交予某詐欺集團成員
    使用。該集團成員使用詐術，詐騙戊○○、甲○○、彭怡臻
    、乙○○、己○○、丙○○等人匯款進入被告前揭帳戶，認
    被告係犯刑法第30條第1項、第339條第1項之幫助詐欺取財
    罪。並審酌被告提供帳戶資料予詐欺集團使用，所為已影響
    社會正常交易安全，增加被害人尋求救濟之困難，並使犯罪
    之追查趨於複雜，危害社會情節甚鉅，及其犯罪之動機、目
    的、手段、生活狀況、智識程度、提供帳戶資料之數量暨犯
    罪後坦承犯行，尚未與部分被害人達成和解彌補其損害等一
    切情狀，判決被告「丁○○犯幫助詐欺取財罪，處有期徒刑
    肆月，如易科罰金以新台幣壹仟元折算壹日。」。認事用法
    及量刑均無不當，應予維持，並引用第一審判決書記載之事
    實、證據及理由。
二、檢察官循告訴人戊○○之聲請上訴，其意旨略以：被告尚未
    賠償告訴人，認原審判決量刑過輕。惟本院審理中，被告已
    與告訴人戊○○達成和解，並於審判期日提出29989元予被
    害人代理人劉運財，經劉運財當庭點收無訛。
三、本案事證已明。原判決據以論科，並無不合，檢察官上訴意
    旨執前詞指摘原判決不當，為無理由，應予駁回。
據上論斷，應依刑事訴訟法第373條、第368條，判決如主文。
本案經檢察官陳玉珍到庭執行職務。
中    華    民    國    97    年    4     月    15    日
                  刑事第一庭  審判長法  官  葉騰瑞
                                    法  官  莊明彰
                                    法  官  王炳梁
以上正本證明與原本無異。
不得上訴。
                                    書記官  廖逸柔
中    華    民    國    97    年    4     月    15    日
附錄本案論罪科刑法條全文：
中華民國刑法第339條：
意圖為自己或第三人不法之所有，以詐術使人將本人或第三人之
物交付者，處5年以下有期徒刑、拘役或科或併科1千元以下罰金
。
以前項方法得財產上不法之利益或使第三人得之者，亦同。
前二項之未遂犯罰之。


司法院資訊處製作；財團法人民間司法改革基金會備份。
